臺灣板橋地方法院刑事判決　　　　　　　　　　　　　　九十三年度訴字第一七號
　　公　訴　人　臺灣板橋地方法院檢察署檢察官
　　被　　　告　戊○○
右列被告因妨害自由等案件，經檢察官提起公訴 (九十二年度偵字第一六二一０號、
第二一六六一號)，經本院合議庭裁定改依簡式審判程序審理並判決如左：
    主  文
戊○○共同以非法方法剝奪人之行動自由，處有期徒刑陸月，如易科罰金，以佰元
折算壹日。西瓜刀壹把沒收之。
    事  實
一、戊○○、乙○○與丁○○（乙○○、丁○○業經本院於九十三年五月五日分別判
    處有期徒刑四月，緩刑二年及有期徒刑六月確定在案）共同基於妨害自由犯意之
    聯絡，於民國九十二年六月十五日十八時四十五分許，先由戊○○以洽談事情為
    由，以電話邀約丙○○至臺北縣五股鄉○○路二號興珍活動中心旁，丁○○則攜
    帶其所有之西瓜刀一把，由乙○○駕駛車號Ｔ六─九八九三號自小客車，搭載戊○○、丁○○前往興珍活動中心，迨丙○○依約前往後，戊○○與丁○○一同下
    車，丁○○取出上開西瓜刀，強押丙○○坐上前揭由乙○○所駕駛之自小客車內
    ，與戊○○、乙○○共同將丙○○押至臺北縣蘆洲市○○路一八五巷三弄十三號
    二樓甲○○之住處，以此非法方法剝奪丙○○之行動自由。戊○○、丁○○、乙○○將丙○○押至甲○○上開住處後，乙○○即先行離開，戊○○、丁○○、甲○○因與丙○○洽談醫藥費事宜產生口角，竟共同基於傷害人身體之犯意聯絡，
    分別徒手或以木製球棒二支毆打丙○○，致丙○○受有多處瘀傷，左臉頰七乘以
    八公分、左臂十二乘以十五公分、左前臂十乘以十公分、左腕五乘以七公分、左
    髖部七乘以八公分、左膝七乘以七公分、右膝七乘以七公分、右肩十二乘以十公
    分、右前臂十乘以七公分、右腕七乘以七公分等傷害（傷害部分業經戊○○、甲○○與丙○○於九十二年七月二十二日成立調解，由丙○○撤回告訴，並經本院
    核定在案），嗣丙○○獲釋後，於九十二年七月十七日報警循線查獲。
二、案經丙○○訴由臺北縣政府警察局蘆洲分局報告臺灣板橋地方法院檢察署檢察官
    偵查起訴。
    理  由
一、右揭犯罪事實，業據被告戊○○於本院審理中坦承不諱，核與共同被告丁○○、
    林天雨於本院審理時之供述相符，並經告訴人丙○○於警詢、偵查及本院審理中
    指訴被押與遭毆打之經過綦詳（見九十二年度偵字第一六二一０號偵查卷第十一
    、十二、六十七、六十八、八十頁、本院九十三年四月二十一日審判筆錄），丙○○受有如前傷勢乙節，亦有診斷證明書一紙在卷可稽。本件事證明確，被告犯
    行至堪認定。
二、核被告戊○○所為，係犯刑法第三百零二條第一項之以非法方法剝奪人之行動自
    由罪。被告與乙○○、丁○○就妨害自由部分，有犯意聯絡及行為分擔，為共同
    正犯。爰審酌被告犯罪之動機、目的、手段、所生之危害與犯後坦承犯行等一切
    情狀，量處如主文所示之刑，並諭知易科罰金之折算標準，以示懲儆。
三、前揭西瓜刀一把，為共同正犯丁○○所有用以剝奪丙○○行動自由之物，業經丁○○供陳在卷（見本院九十三年四月二十一日審判筆錄），雖未扣案，然無證據
    證明該西瓜刀已滅失，爰依刑法第三十八條第一項第二款、第三項之規定沒收之
    。
四、按告訴乃論之罪，告訴人於第一審辯論終結前得撤回其告訴；又告訴經撤回者，
    應諭知不受理之判決，刑事訴訟法第二百三十八條第一項、第三百零三條第三款
    分別定有明文。另刑事事件於偵查中或第一審法院辯論終結前，調解成立，經法
    院核定，並經當事人同意撤回者，視為於調解成立時撤回告訴或自訴，鄉鎮市調
    解條例第二十五條第二項定有明文。查本件告訴人丙○○告訴被告共同傷害部分
    ，起訴書認係觸犯刑法第二百七十七條第一項之罪，依同法第二百八十七條之規
    定，須告訴乃論。茲告訴人與被告間針對傷害部分業於九十二年七月二十二日由
    臺北縣蘆洲市調解委員會調解成立，約定告訴人同意撤回對於被告有關民事請求
    權及刑事告訴權，嗣經本院於九十二年八月二十六日核定在案，此經本院依職權
    調取本院九十二年度重核字第三六三四號調解卷宗，核閱屬實，且有臺北縣蘆洲
    市九十二年十月六日北縣蘆民字第０九二００二七三五五號函暨所附九十二年度
    刑調字第三一號調解書影本在卷足參，依照首揭說明，告訴人視為撤回對被告傷
    害部分之告訴，惟公訴人認被告共同傷害部分與前揭已論罪科刑之妨害自由部分
    有牽連犯之裁判上一罪關係，爰不另為不受理之諭知。
五、末按「除被告所犯為死刑、無期徒刑、最輕本刑為三年以上有期徒刑之罪或高等
    法院管轄第一審案件者外，於前條第一項程序進行中，被告先就被訴事實為有罪
    之陳述時，審判長得告知被告簡式審判程序之旨，並聽取當事人、代理人、辯護
    人及輔佐人之意見後，裁定進行簡式審判程序。」刑事訴訟法第二百七十三條之
    一第一項定有明文。查本件被告所犯刑法第三百零二條第一項之非法剝奪人之行
    動自由罪，其法定刑為五年以下有期徒刑、拘役或三百元以下罰金之罪，非最輕
    本刑為三年以上有期徒刑之罪，且被告於本院九十三年五月五日準備程序進行中
    ，復就被訴之事實為有罪之陳述，經告知被告簡式審判程序之旨，被告及公訴人
    對於本件改依簡式審判程序審理亦均表示無意見，是本院即依前揭刑事訴訟法規
    定，裁定本件進行簡式審判程序，末此敘明。
據上論斷，應依刑事訴訟法第二百七十三條之一、第二百九十九條第一項前段，刑法
第二十八條、第三百零二條第一項、第三十八條第一項第二款、第三項，罰金罰鍰提
高標準條例第一條前段、第二條，判決如主文。
本案經檢察官李吉祥到庭執行職務。
中　　華　　民　　國　　　九十三　　　年　    八  　　月　   十一　 　日
                                      臺灣板橋地方法院刑事第十二庭
                                          審判長法　官  許仕楓
                                                法  官  陳恒寬
                                                法  官  吳佳穎
右正本證明與原本無異。
如不服本判決，應於判決送達後十日內，向本院提出上訴狀。
                                                書記官  呂妍旻
中　　華　　民　　國　　　九十三　　　年　    八  　　月　   十一　 　日
附錄本案論罪科刑法條全文：
刑法第三百零二條
私行拘禁或以其他非法方法，剝奪人之行動自由者，處五年以下有期徒刑、拘役或三
百元以下罰金。
因而致人於死者，處無期徒刑或七年以上有期徒刑，致重傷者，處三年以上十年以下
有期徒刑。
第一項之未遂犯罰之。
